

- Eidgenössisches Arztdiplom mit MEBEKO-Anerkennung
- Eintrag im Medizinalberuferegister MedReg des BAG
- · VSAO/FMH/SIWF Mitgliedschaft
- · Tätigkeit als UA in der Schweiz
- Sehr gute Deutschkenntnisse in Wort und Schrift (Sprachniveau C1)

Ärztin mit praktischen und theoretischen Kompetenzen in der Diagnostik, Therapieplanung, umfassenden Patientenbetreuung. Klinische Erfahrung in unterschiedlichen Aspekten der Inneren Medizin bei der Führung von Patienten basierend auf klinisch problemorientiertem wissenschaftlichem Denken und evidenzbasierten ärztlichem Handeln.

Effizienz, Zuverlässigkeit, Sorgfältigkeit gehören zu meiner Arbeitsweise.

## **BERUFSERFAHRUNG**

Unterassistentin 10.2020 - 07.2021

Diverse Spitäler (USZ, Waid, Hirslanden, Uster), CH

Leitende-/Ärztin in Gastroenterologie 02.2011 - 02.2015

Stadtsspitäle, Minsk, Molodetschno, BY

Internist + Dienst 08.2007 - 08.2010

Die Abteilung für Gastroenterologie des Spitals. Molodetschno, BY

## AUSBILDUNG

Master Humanmedizin 2018 - 2022

Universität Zürich, CH

Bachelor Humanmedizin 2017 - 2018

Universität Zürich, CH

Ärztin-Gastroenterologin 2010

Medizinische Akademie der postgradualen Bildung, BY

Fachärztin für Innere Medizin 2006 - 2007

Belarussische Staatliche Medizinische Universität, BY

Ärztin 2000 - 2006

Belarussische Staatliche Medizinische Universität, BY





# Dr. med. Iryna Karpovich

Assistentärztin CH-Arztdiplom BY-Arztdiplom

**L** +41 76 451 56 26

• 8152 Opfikon, Schweiz

Pr Download PDF

#### **AZ SPRACHEN**

Deutsch/Schweizerdeutsch (C1)

Englisch (B2)

Belarussisch (Muttersprache)

Russisch (Muttersprache)

Italienisch (A1)

### **MINTERESSEN**

Sport (Volleyball, Beachvolleyball, Crossfit, Ski-, Velofahren)

Reisen

F u	shmuminov, D., Karpovich, I., Kapp, J. et al. Pancreatic fistulas following distal pancreatectomy are nrelated to the texture quality of the pancreas angenbecks Arch Surg 406, 729–734 (2021)		